臺灣臺北地方法院民事判決　九十一年度訴字第三二五七號
　　原　　　告　　彰化商業銀行股份有限公司晴光分行
　　法定代理人　　丙○○
　　訴訟代理人　　丁○○
　　被　　　告　　甲○○
右當事人間請求清償借款等事件，本院判決如左：
    主    文
被告應連帶給付原告歐元壹拾捌萬貳仟肆佰壹拾貳元肆角玖分，及如附表所示之利息
及違約金。並得按給付時原告銀行掛牌賣出歐元匯率折算新台幣給付之。
訴訟費用由被告連帶負擔。
本判決於原告以新台幣壹佰玖拾陸萬捌仟元或中央政府重大交通建設公債八十六年度
甲類第九期債券供擔保後，得假執行。
    事    實
甲、原告方面：
一、聲明：除假執行擔保金額外，如主文第一項所示。
二、陳述：被告萬鑫汽車有限公司（下稱萬鑫公司）於民國九十年六月五日邀同其餘
    被告乙○○、甲○○、戊○○為連帶保證人，與原告訂立保證書，約定就萬鑫公
    司現在（包括過去所負，現在尚未清償）及將來對於原告所負借款、票款、墊款
    等一切債務，在本金新台幣一千五百萬元之範圍內負連帶清償之責，並簽具授信
    約定書交原告收執。嗣萬鑫公司依九十年六月五日與原告簽訂之進口物資融資契
    約，於九十年七月十三日起陸續開立「開發信用狀申請書」五紙委託原告開發遠
    期信用狀五筆如下：第一筆：馬克一四０、０００元（歐元七一、五八０．八六
    元），第二筆：馬克一一四、六六０元（歐元五八、六二四．七三元），（上開
    二筆馬克於九十一年一月一日起以歐元完全取代，馬克與歐元之固定轉換率為一
    ．九九五八三折算，故第一筆折算為歐元七一、五八０．八六元，第二筆折算為
    歐元五八、六二四．七三元），第三筆：歐元三九、八七三元，第四筆：歐元三
    ０、一六六元，第五筆：歐元：三０、一六六元，金額共計歐元二十三萬零四百
    一十元五角九分，經由原告向國外代理銀行為其墊款，貨物單據到達後經通知被
    告萬鑫公司簽章提貨訖，清償日期為九十年十二月二十三日（或另詳如附表），
    惟到期後經催討除清償部分本息外，尚餘欠如附表所示本金、利息及違約金迄未
    償還。依據「進口物資融資契約」第十一條規定逾期清償時，被告萬鑫公司願繳
    付遲延利息及違約金，其遲延利息依原告到期日當日新台幣基本放款利率加百分
    之二．五與原告外匯授信牌告利率比較，孰高為準，並自遲延之日起，逾期六個
    月以內，另按上開約定利率百分之十加付違約金，其逾期超過六個月部分則按上
    開利率百分之二十計付違約金。本金、利息、遲延利息、違約金及其他有關費用
    等均依償還當日原告銀行掛牌賣出之外匯即期賣出匯率折算新台幣繳付之。其餘
    被告乙○○、甲○○、戊○○均係連帶保證人，自應負連帶清償之責任，為此提
    起本件訴訟。
三、證據：提出保證書影本、進口物資融資契約影本一紙、授信約定書影本四紙、開
    發信用狀申請書五紙、國外銀行墊款通知書及匯票影本各五份、進口單據到單通
    知書兼到期日通知書影本五紙為證。
乙、被告方面：
    被告均未於言詞辯論期日到場，亦未提出書狀作何聲明或陳述。
    理    由
甲、程序方面：
    本件被告均未於言詞辯論期日到場，核無民事訴訟法第三百八十六條所列各款情
    形，應依原告之聲請，由其一造辯論而為判決。
乙、得心證之理由：
一、本件原告主張被告萬鑫公司於九十年六月五日邀同其餘被告乙○○、甲○○、戊○○為連帶保證人，與原告訂立保證書，約定就萬鑫公司現在（包括過去所負，
    現在尚未清償）及將來對於原告所負借款、票款、墊款等一切債務，在本金新台
    幣一千五百萬元之範圍內負連帶清償之責，嗣萬鑫公司依九十年六月五日與原告
    簽訂之進口物資融資契約，於九十年七月十三日起陸續開立開發信用狀申請書五
    紙委託原告開發遠期信用狀五筆如下：第一筆：馬克一四０、０００元（歐元七
    一、五八０．八六元），第二筆：馬克一一四、六六０元（歐元五八、六二四．
    七三元），（上開二筆馬克於九十一年一月一日起以歐元完全取代，馬克與歐元
    之固定轉換率為一．九九五八三折算，故第一筆折算為歐元七一、五八０．八六
    元，第二筆折算為歐元五八、六二四．七三元），第三筆：歐元三九、八七三元
    ，第四筆：歐元三０、一六六元，第五筆：歐元：三０、一六六元，金額共計歐
    元二十三萬零四百一十元五角九分，經由原告向國外代理銀行為其墊款，貨物單
    據到達後經通知被告萬鑫公司簽章提貨訖，清償日期為九十年十二月二十三日（
    或另詳如附表），惟到期後經催討除清償部分本息外，尚餘欠如附表所示本金、
    利息及違約金迄未償還之事實，已據其提出保證書一紙、進口物資融資契約一紙
    、授信約定書四紙、開發信用狀申請書五紙、國外銀行墊款通知書及匯票各五份
    、進口單據到單通知書兼到期日通知書五紙為證，核屬相符，被告均未於言詞辯
    論期日到場，亦未提出書狀作何聲明或陳述，自堪信為真實。
二、按，連帶債務之債權人，得對於債務人中之一人或數人或其全體，同時或先後請
    求全部或一部之給付。連帶債務未全部履行前，全體債務人仍負連帶責任。民法
    第二百七十三條定有明文。又按（消費借貸之）借用人應於約定期限內，返還與
    借用物種類、品質、數量相同之物，未定返還期限者，借用人得隨時返還，貸與
    人亦得定一個月以上之相當期限，催告返還。民法第四百七十八條定有明文。又
    遲延之債務，以支付金錢為標的者，債權人得請求依法定利率計算之遲延利息。
    但約定利率較高者，仍從其約定利率。當事人得約定債務人不履行債務時，應支
    付違約金。同法第二百三十三條第一項、第二百五十條第一項亦分別明定。又連
    帶保證者，乃保證人與主債務人連帶負債務履行責任之保證，具有連帶債務之性
    質。保證債務，除契約另有訂定外，包含主債務之利息、違約金、損害賠償及其
    他從屬於主債務之負擔；民法第七百三十九條、第七百四十條分別定有明文。查
    ，被告萬鑫公司既積欠原告本金歐元十八萬二千四百一十二元四角九分及如主文
    第一項所示（即如附表所示）之利息、違約金，被告乙○○、甲○○、戊○○為
    被告萬鑫公司之連帶保證人，自應對被告萬鑫公司之債務負連帶清償之責。另以
    外國通用貨幣定給付額者，債務人得按給付時給付地之市價，以中華民國通用貨
    幣給付之。民法第二百零二條本文亦有明定。
三、從而，原告依消費借貸及連帶保證契約請求被告連帶給付借款歐元十八萬二千四
    百一十二元四角九分及如主文第一項所示（即如附表所示）之利息、違約金，並
    依進口物資融資契約第十一條之約定，聲明被告得按償還當日原告銀行掛牌賣出
    之外匯即期賣出匯率折算新台幣給付之，為有理由，應予准許。
丙、假執行之宣告：
    原告陳明願供擔保，請求宣告假執行，核無不合，茲酌定相當之擔保金額，予以
    准許。
丁、結論：
    本件原告之訴為有理由，依民事訴訟法第三百八十五條第一項前段、第八十五條
    第二項、第三百九十條第二項，判決如主文。
中　　　華　　　民　　　國　　九十一　　年　　　八　　　月　　  三十　　日
                                  民事第三庭法      官　張明輝
右為正本係照原本作成
如對本判決上訴，須於判決送達後廿日內向本院提出上訴狀
中　　　華　　　民　　　國　　九十一　　年　　　八　　　月　　  三十　　日
　　　　　　　　　　　　　　　　　　　　　　法院書記官　周其祥
